臺灣高等法院臺中分院刑事裁定　
111年度聲字第150號
聲  請  人  臺灣高等檢察署臺中檢察分署檢察官
受  刑  人  何建霆
上列聲請人因受刑人數罪併罰有二裁判以上，聲請定其應執行之
刑（聲請案號：111年度執聲字第17號），本院裁定如下：
    主  文
何建霆因犯如附表所示各罪所處之刑，應執行有期徒刑肆年拾  
月。
    理  由
一、聲請意旨略以：受刑人何建霆因藥事法等數罪，先後經判決
    確定如附表，數罪中雖有刑法第50條第1項但書所列情形，
    惟受刑人已請求檢察官聲請定應執行刑，有臺灣臺中地方檢
    察署110年12月23日是否請求定應執行刑調查表足稽，應依
    刑法第50條第2項、第53條、第51條第5款規定，定其應執行
    之刑。爰依刑事訴訟法第477條第1項聲請裁定等語。
二、經查，受刑人何建霆因犯如附表所示藥事法等數罪，經本院
    及最高法院分別判處如附表所示之刑，均經確定在案，此有
    如附表所示之判決書及臺灣高等法院被告前案紀錄表各1份
    附卷可憑，而其中受刑人如附表編號12至14所示為不得易科
    罰金惟得易服社會勞動之罪，如附表編號1至11所示為不得
    易科罰金、不得易服社會勞動之罪，依刑法第50條第1項但
    書之規定固不得併合處罰，然查受刑人於民國110年12月23
    日已向檢察官聲請定應執行刑，有臺灣臺中地方檢察署110
    年12月23日「刑法第50條第1項但書案件是否請求定應執行
    刑調查表」影本1份（見本院卷第13頁）附卷可稽，是依刑
    法第50條第2項之規定，聲請人就附表所示各罪聲請定其應
    執行之刑，核屬正當。爰因定應執行刑，不僅攸關國家刑罰
    權之行使，於受刑人之權益亦有重大影響，除顯無必要或有
    急迫情形外，法院於裁定前，允宜予受刑人以言詞、書面或
    其他適當方式陳述意見之機會，俾使程序保障更加周全，乃
    予受刑人陳述意見之機會；審酌受刑人於111年1月19日本院
    訊問時為無意見之陳述，及受刑人所犯如附表所示各罪，曾
    經臺灣臺中地方法院109年度訴字第1555號判決分別判處有
    期徒刑3年8月、3年7月、3年8月、3年10月、3年9月、3年9
    月、3年10月（附表編號1至7所示販賣第二級毒品7罪）、2
    年（附表編號8，原論處販賣第二級毒品未遂1罪，嗣經本院
    撤銷改判）、8月、8月、8月、7月、7月、7月（附表編號9
    至14所示轉讓禁藥6罪），並定應執行有期徒刑5年，受刑人
    不服原判決提起上訴，經本院110年度上訴字第1234號判決
    撤銷販賣第二級毒品未遂罪部分之罪刑，改論處意圖販賣而
    持有第二級毒品罪，處有期徒刑2年6月（附表編號8），並
    與上訴駁回部分所處之刑，仍定應執行有期徒刑5年，嗣受
    刑人不服再提起上訴，經最高法院110年度台上字第5549號
    判決撤銷第一、二審轉讓禁藥罪部分（附表編號9至14），
    分別改判處有期徒刑有期徒刑7月、7月、7月，6月、6月、6
    月，其餘販賣第二級毒品7罪及意圖販賣而持有第二級毒品1
    罪（附表編號1至8）上訴駁回確定。暨斟酌其各罪犯罪行為
    之不法與罪責程度、對其施以矯正之必要性、刑罰邊際效應
    遞減、所生痛苦程度遞增及復歸社會之可能性等一切情狀，
    定其應執行之刑如主文所示。
三、爰依刑事訴訟法第477條第1項，刑法第50條第2項、第53條
    、第51條第5款，裁定如主文。 
中　　華　　民　　國　　111 　年　　1 　　月　　20　　日
            刑事第二庭   審判長法　官　何  志  通
                               法　官  石  馨  文
                               法　官  許  月  馨
以上正本證明與原本無異。
如不服本裁定，應於收受送達後5日內向本院提出抗告書狀（須
附繕本）。因疫情而遲誤不變期間，得向法院聲請回復原狀。 

                               書記官  李  妍  嬅   

中　　華　　民　　國　　111 　年　　1 　　月　　20　　日
附表：受刑人何建霆定應執行刑案件一覽表     編號  1 2 3 罪名  毒品危害防制條例  毒品危害防制條例  毒品危害防制條例  宣告刑  有期徒刑3年8月  有期徒刑3年7月  有期徒刑3年8月  犯罪日期  109年01月25日 109年02月23日 109年03月01日 偵查(自訴)機關 年度案號  臺中地檢109年度偵字第15165號 臺中地檢109年度偵字第15165號 臺中地檢109年度偵字第15165號 最後事實審 法院 中高分院 中高分院 中高分院  案號 110年度上訴字 第1234號 110年度上訴字 第1234號 110年度上訴字 第1234號  判決日期 110/08/12 110/08/12 110/08/12 確定 判決 法院 最高法院 最高法院 最高法院  案號 110年度台上字 第5549號 110年度台上字 第5549號 110年度台上字 第5549號  判決確定日 期 110/11/04 110/11/04 110/11/04 是否為得易科罰金之案件  不得易科罰金 不得易服社會勞動 不得易科罰金 不得易服社會勞動 不得易科罰金 不得易服社會勞動 備註  臺中地檢110年度執字第13428號 臺中地檢110年度執字第13428號 臺中地檢110年度執字第13428號 
編號  4 5 6 罪名  毒品危害防制條例  毒品危害防制條例  毒品危害防制條例  宣告刑  有期徒刑3年10月  有期徒刑3年9月  有期徒刑3年9月  犯罪日期  109年03月13日 109年03月21日 109年04月05日 偵查(自訴)機關 年度案號  臺中地檢109年度偵字第15165號 臺中地檢109年度偵字第15165號 臺中地檢109年度偵字第15165號 最後事實審 法院 中高分院 中高分院 中高分院  案號 110年度上訴字 第1234號 110年度上訴字 第1234號 110年度上訴字 第1234號  判決日期 110/08/12 110/08/12 110/08/12 確定 判決 法院 最高法院 最高法院 最高法院  案號 110年度台上字 第5549號 110年度台上字 第5549號 110年度台上字 第5549號  判決確定日 期 110/11/04 110/11/04 110/11/04 是否為得易科罰金之案件  不得易科罰金 不得易服社會勞動 不得易科罰金 不得易服社會勞動 不得易科罰金 不得易服社會勞動 備註  臺中地檢110年度執字第13428號 臺中地檢110年度執字第13428號 臺中地檢110年度執字第13428號 
編號  7 8 9 罪名  毒品危害防制條例  毒品危害防制條例  藥事法 宣告刑  有期徒刑3年10月  有期徒刑2年6月  有期徒刑7月  犯罪日期  109年04月15日 109年05月11日 109年04月23日 偵查(自訴)機關 年度案號  臺中地檢109年度偵字第15165號 臺中地檢109年度偵字第15165號 臺中地檢109年度偵字第15165號 最後事實審 法院 中高分院 中高分院 中高分院  案號 110年度上訴字 第1234號 110年度上訴字 第1234號 110年度上訴字 第1234號  判決日期 110/08/12 110/08/12 110/08/12 確定 判決 法院 最高法院 最高法院 最高法院  案號 110年度台上字 第5549號 110年度台上字 第5549號 110年度台上字 第5549號  判決確定日 期 110/11/04 110/11/04 110/11/04 是否為得易科罰金之案件  不得易科罰金 不得易服社會勞動 不得易科罰金 不得易服社會勞動 不得易科罰金 不得易服社會勞動 備註  臺中地檢110年度執字第13428號 臺中地檢110年度執字第13428號 臺中地檢110年度執字第13428號 
編號  10 11 12 罪名  藥事法 藥事法 藥事法  宣告刑  有期徒刑7月  有期徒刑7月  有期徒刑6月  犯罪日期  109年04月30日 109年05月05日 109年03月13日 偵查(自訴)機關 年度案號  臺中地檢109年度偵字第15165號 臺中地檢109年度偵字第15165號 臺中地檢109年度偵字第15165號 最後事實審 法院 中高分院 中高分院 中高分院  案號 110年度上訴字 第1234號 110年度上訴字 第1234號 110年度上訴字 第1234號  判決日期 110/08/12 110/08/12 110/08/12 確定 判決 法院 最高法院 最高法院 最高法院  案號 110年度台上字 第5549號 110年度台上字 第5549號 110年度台上字 第5549號  判決確定日 期 110/11/04 110/11/04 110/11/04 是否為得易科罰金之案件  不得易科罰金 不得易服社會勞動 不得易科罰金 不得易服社會勞動 不得易科罰金 得易服社會勞動 備註  臺中地檢110年度執字第13428號 臺中地檢110年度執字第13428號 臺中地檢110年度執字第13427號 
編號  13 14  罪名  藥事法 藥事法  宣告刑  有期徒刑6月  有期徒刑6月   犯罪日期  109年04月27日 109年05月12日  偵查(自訴)機關 年度案號  臺中地檢109年度偵字第15165號 臺中地檢109年度偵字第15165號  最後事實審 法院 中高分院 中高分院   案號 110年度上訴字 第1234號 110年度上訴字 第1234號   判決日期 110/08/12 110/08/12  確定 判決 法院 最高法院 最高法院   案號 110年度台上字 第5549號 110年度台上字 第5549號   判決確定日 期 110/11/04 110/11/04  是否為得易科罰金之案件  不得易科罰金 得易服社會勞動 不得易科罰金 得易服社會勞動  備註  臺中地檢110年度執字第13427號 臺中地檢110年度執字第13427號